【裁判字號】    91,勞訴,66
【裁判日期】    920313
【裁判案由】    給付薪資
【裁判全文】
臺灣臺北地方法院民事判決  九十一年度勞訴字第六六號
    原      告  乙○○
    訴訟代理人  曹大誠律師
    被      告  華新醫材股份有限公司
    法定代理人  甲○○
    訴訟代理人  陳昭全律師
                林家駿律師
右當事人間給付薪資事件，本院判決如左：
    主    文
被告應給付原告新台幣拾伍萬捌仟陸佰零捌元，及自民國九十一年三月二十一日起
至清償日止，按年息百分之五計算之利息。
原告其餘之訴駁回。
訴訟費用由被告負擔五分之三，餘由原告負擔。
    事    實
甲、原告方面：
壹、聲明：被告應給付原告新台幣（以下未特別註明為美金者，均為新台幣）六十一
    萬五千九百一十七元及自起訴狀送達之翌日起至清償日止依年息百分之五計算之
    利息。
貳、陳述：
一、原告自民國八十八年十二月一日起至被告公司任職，試用二個月後，因表現良好
    ，即正式任用，並調整薪資，其後原告懷孕，因同一時間被告公司內有三名孕婦
    ，分別為蕭褓雯、謝啟芳及原告，被告對此事極為不悅，總經理甲○○並於八十
    九年十一月間，在蕭褓雯產假期間開會時怒稱，生產請假，還要我付薪水，之後
    張淑敏副理詢問原告關於產假之事，原告答稱可能將年假及特休併休，張副理極
    為不悅，當即表示，那代理的人不是要代很多天，迨至八十九年十二月二十二日
    ，張副理於下班前十五分鐘臨時通知原告已被遣散，理由是電話打太多，時距原
    告產期僅三週，其後得知另一待產同事謝啟芳亦同時遭資遣。
二、被告資遣原告時，僅告知電話打太多，事後又主張原告怠忽職守，業務嚴重疏失
    ，上班時間利用公司網路從事私人事務等，惟查：
（一）、原告於工作一直表現良好，被告每月均發給原告業績獎金，原告之薪資亦從
        三萬二千八百一十二元，調整為四萬二千零九十元，倘有怠忽職守情形，為
        何不斷加薪。且原告於一年內即開發十一位新客戶，足見原告表現優異。
（二）、原告負責之業務地區為中南美洲，並曾代理亞洲地區一個月，打電話為業務
        必須。
（三）、宏都拉斯Dicosa公司，在張淑敏副理處理期間，被告公司已多所失誤，於本
        案發生前一筆交易，上海廠就已發生一次錯印外盒標籤之事，並造成損失，
        於八十九年九月間訂購十八萬雙手套，於同年十一月間出貨，又發生錯印外
        盒標籤，上海廠已表示願負擔一半之損失，若將疏失，全歸於原告，有失公
        允，又手套尺寸之誤差，Dicosa公司既發出信用狀，表示該公司已看過原告
        之出貨單，又Dicosa是張副理移交後甫次經手，張為主管，亦應盡指導及監
        督之責，亦應由主管責任分擔。又被告公司於該案約損失美金六千元，但當
        時並未對原告有何表示，亦未有數據或會議檢討，且被告公司主管林家輝於
        八十九年五月入被告公司，八十九年八、九月間，亦因業務上錯誤，致公司
        同樣損失美金六千元，該員並未受處分，足認原告遭資遣原因無他，即分娩
        在即也。
三、本件經台北市就業歧視評議委員會評議結果，裁定就業歧視成立，並處以罰鍰。
四、綜上述，被告解僱原告並不合法，兩造間僱佣關係仍然存在，自應命被告自解僱
    原告之日起，至起訴日止，給付原告薪資，原告係於八十九年十二月二十二日遭
    被告非法解僱，至今為一年二月又二十五日，依被告資遣原告時之薪資計算，原
    告每月薪資為四萬二千零九十元，每日薪資為一千四百零三元，為此訴請被告給
    付如訴之聲明所示。
參、證據：提出存摺影本、支出證明單、薪資計算表、台北市政府函為證。
乙、被告方面：
壹、聲明：原告之訴駁回。
貳、陳述：
一、原告所述與事實不符：
（一）、八十九年十一月，蕭褓雯開始請產假之同日，被告公司總經理甲○○才剛因
        歐洲業務結束返回國內，怎麼可能同時間分身兩地舉行原告所述之“會議“
        ？並該年吳員因業務疏失導致被告公司受有嚴重損失，於九月份與被告公司
        終止僱傭關係，其人早已離開，又怎麼可能於十一月間參與公司任何會議？
        縱使期間被告公司偶有舉行其他會議，均為基於公務所召開之會議，全無如
        原告所稱開會責罵懷孕員工之情事。原告為遂其欲，竟杜撰故事企圖假造其
        受不平等待遇之情狀，其用心甚非誠善！
（二）、原告申請產假之過程陳述不實：事實為當時原告因見前述蕭員向公司申請產
        假之假期屆滿後，剛好銜接上農曆年假，蕭員因此得以於產假屆滿後再接續
        農曆年假休養；而原告所申請之產假期間，卻含括農曆年假，依法應涵蓋計
        算，為此原告多次向其主管張淑敏抱怨，其主管也只能表示規定如此，全體
        適用，並非對原告有何不平等之對待；後來原告又詢問張員是否可直接向被
        告公司主張產假休完後，接續其特休年假繼續休養？張員依職權告知原告其
        特休年假部份，應由原告自己向被告公司依規定申請，但是准或不准均依勞
        基法相關規定處理。張員基於主管職責，就同仁詢問攸關本身之福利問題，
        其回覆本份中肯，並無任何不妥適之處；未料原告因此心有不滿，除明顯於
        公務上出現故意推託工作、拖延應辦事務，以“聯絡公務“、“處理公事“
        作為藉口大量使用電話及網路以規避處理職務之行為外，並與其他員工藉私
        語之機會，惡意對被告公司詆毀批評。原告主管察覺其異常之行止，基於平
        日相處情誼多次規勸，不僅未獲原告理會，原告竟因遷怒而歪曲其所言，意
        圖造成該主管有利用職權限縮其權益之情狀。
（三）、被告公司為一經營多年之合法營利事業體，所屬員工有男有女，期間不乏有
        女性員工，因生產而向被告公司依法申請產假，被告公司從未刁難，甚且於
        被告公司所公佈、一體適用之員工規章守則內第５－３－３條，亦載明本公
        司就員工生產另行發給賀儀金。怎麼可能僅因原告懷孕依相關法律及公司規
        定申請產假，就故意輕率終止其僱傭契約？對外觸犯行之多年之勞基法規，
        對內違反公司規章造成人才流失或員工向心力失落之危險，被告公司如何會
        做出如此得不償失之舉措？
二、原告職務疏失導致公司受有嚴重損害，該事證於八十九年十二月十二日經國外協
    力廠商通知確定後，原告即受被告公司通知其因個人疏失致公司受有損害，原告
    就此應依職責提出說明並補救辦法時，原告竟對其主管拍桌大罵、惡言咆哮，至
    此原告違反勞動契約事証明確，被告公司才於同年月二十二日終止雙方僱傭關係
    ，惟因念及其懷有身孕，縱使造成公司損失，仍從寬發給其預告工資及資遣費。
    絕非如原告所述被告以事出突然且莫須有之方式對其作出“資遣“之處置。原告
    述及之林家暉，為該年六月間新進員工，據原告所指之期間，林員尚在試用期，
    根本無法也不可能直接處理任一業務。原告希圖藉此謊言掩飾並合理化其造成被
    告公司損失之錯誤，實在令人遺憾。
三、被告公司基於公平，獎懲有據，任一員工任職期間若有表現，當然應予酌予加薪
    ，並非原告一人為特例；而原告竟據此模糊其業務過失，混亂視聽誣指被告公司
    是因為原告懷有身孕才藉故將之資遣。原告以虛造之事實、懷有身孕之弱勢勞工
    姿態向台北市就業歧視評議委員會對被告公司做不實之指控，目前被告公司仍尋
    求司法途徑救濟中，以期能獲得公平公正之處斷。原告之行為除嚴重違反其與被
    告公司間之勞僱契約，亦違反勞基法第十一條第一項第五款、第十二條第一項第
    四款，被告公司與其終止僱傭關係絕非因其懷有身孕，實因其確實造成被告公司
    受有損害。
四、被告公司發放予員工之薪資結構均有業績獎金二千元之項目，而此業績獎金於八
    十九年七月前均固定每三個月核發乙次，而非因原告個人表現良好，被告才發給
    原告個人業績獎金，再者，原告自八十八年十二月一日任職至八十九年二月之試
    用期間，每月之薪資為三萬五千一百九十元，試用期間結束後，每月之薪資正式
    調整為三萬八千一百九十元，每三個月再固定核發業績獎金，迨至八十九年七月
    時因被告公司年度調薪，被告之薪資調整為四萬零九十元，且業績獎金改採每月
    固定核發二千元，並視當月業績狀況酌予增加，是以，被告目前每月所領之薪資
    為四萬二千○九十元，乃係因試用期間結束，及公司年度調薪結果所致，並非因
    原告工作表現良好所以被告不斷為原告加薪之故。
五、原告確有如后所述對於主管為重大侮辱之行為、違反勞動契約情節重大及不能勝
    任工作之事由，被告依法終止勞動契約，並無違法之處。
（一）、原告任職被告公司，期間長達一年餘，就其所擔任之職責內容，不可謂不熟
        稔，尤其最主要的，就是審核訂單貨物之規格內容及數量金額，再轉發予其
        他協力廠商代工製作，該筆造成被告公司必須賠償給國外客戶之訂單，其訂
        貨之數量及金額龐大，原告依職責應以其專業能力及善良管理人之注意義務
        確實審查並執行，原告轉發給協力廠商之兩筆訂單，均出自原告之手，由其
        親手製作並簽署，其中就金額部分，亦顯而可見原告亦知該筆訂單高達美金
        數萬元，而原告仍以輕慢怠忽之態度未就自已製作之文書再行覆核，且分別
        於不同日期發出兩筆錯誤之訂單予協力廠商，終導致被告公司受有嚴重損害
        。該損害發生後，被告公司詳究責任，確屬原告未盡應注意能注意之義務，
        且該筆金額龐大，原告依其智識能力及專業程度，應於預備轉發次階段海外
        手套及國內包裝材料製造商，即應有多次機會檢查其中之錯誤，亦即原始資
        料必須重覆接觸，原告仍怠忽其應盡之注意義務，仍轉發出第二筆錯誤之訂
        單。嗣於八十九年十二月二日原告之直屬主管張淑敏小姐受廠商通知貨物尺
        碼嚴重錯誤，張淑敏緊急核對往來文件發現竟是原告疏失所致，張淑敏向其
        詢問時，原告先是辯稱乃海外手套商之錯誤，待張淑敏指出原告所製作之訂
        單錯誤之後，原告始自己承認錯誤，並表示：「錯都錯了啊。」張淑敏當時
        即向原告表示：「該項疏失若能在主管之權責範圍內將損失減到最低，就此
        解決掉最好，可無事；但若無法解決，則主管亦無能力為其掩過，仍必須向
        上級報告」。而於十二月十二日，該項損失確定應由被告公司負責賠償後，
        張淑敏即召集原告告知此一結果，原告即表示她覺得自已沒錯，完全是主管
        的錯，並以為主管是因討論休產假之事而故意找碴，導因張淑敏早於數日前
        就休產假之事即向其作過解釋，但原告對其主管所做的解釋不予認同，而見
        原告此時又轉移重點、似有意企圖規避檢討其所犯的業務疏失，只好請當時
        人事代理主管沈淑玉前來向原告說明休假的規定。未料沈淑玉小姐一來，原
        告竟在會議中大罵主管張淑敏：「壞女人」，「專門在老闆及老闆娘面前告
        狀」等公然侮辱張姓主管的言語，並誣指其主管在故意藉故找碴，沈淑玉小
        姐當即向其澄清「張主管並沒有暗中告你的狀」，張淑敏並因見其懷有身孕
        ，還善意勸慰她「妳懷孕在身，請不要如此激動」，惟原告仍不斷咆哮，其
        態度根本無法進行就事論事理性溝通之討論。
（二）、被告於原告公司擔任業務專員乙職，就其所負責之區域仍有許多開發業務客
        戶空間，惟被告不思努力接單，對主管所交辦之重要業務均以忙錄於「聯絡
        公務」、「處理公事」為藉口加以推諉，卻經常於上班時間使用國內外電話
        於其私人用途，並使用公司電腦從事股票交易，雖經主管多次規勸，惟原告
        均未加以理會，嚴重影響公司管理及業務運作。按勞工忠誠勤慎提供勞務係
        其應盡之義務，而民法第一百四十八條亦規定「行使權利，履行義務，應依
        誠實及信用方法」，且最高法院八十六年度台上字第八十二號民事判決亦肯
        認「按勞動基準法第十一條第五款所謂不能勝任工作，不僅指勞工在客觀上
        之學識、品性、能力、身心健康，不能勝任工作者而言，即勞工主觀上「能
        為而不能為」、「可以做而無意願做」，違反勞工應忠誠履行勞務給付之業
        務者亦屬之。」，本件原告於上班時間不僅未盡善良管理人之注意義務來履
        行其職務工作，甚者更經常利用上班時間從事其私人事務，並不斷推拖原告
        公司所交付之業務工作，顯見原告主觀上已無意願忠實履行其職務。
（三）、綜上所述，被告之行為確已達勞動基準法第十一條第五款所規定「勞工對於
        所擔任之工作確不能勝任」及第十二條第二、四款所規定「對於雇主、雇主
        家屬、雇主代理人或其他共同工作之勞工，實施暴行或有重大侮辱之行為者
        ，違反勞動契約或工作規則，情節重大者」之情形，則原告依法予以資遣並
        無違法之處。
六、如  鈞院認被告並未合法資遣原告，被告需給付原告薪資時，被告茲以下列所述
    之金額與原告主張之債權予以抵銷。
（一）、原告請求自被告解雇原告之日起至起訴日止之薪資，然因被告於八十九年十
        二月二十六、二十七日已分別匯款二萬九千五百一十四元、七萬五千七百六
        十二元入原告之戶頭，是以，被告以此等金額予以主張抵銷。
（二）、原告任職於被告公司時，乃係擔任業務專員乙職，本有忠實執行職務為公司
        謀取利益之義務，惟原告卻因其業務重大疏失，造成被告需賠償國外客戶美
        金六千四百二十六元（折合台幣約為二十二萬四千九百一十元元）。本件原
        告既未依債之本旨忠實執行職務，其所為之勞務給付，乃屬不完全給付，此
        時核依法第二百二十七條第一、二項「因可歸責於債務人之事由，致為不完
        全給付者，債權人得依關於給付遲延或給付不能之規定行使其權利。」、「
        因不完全給付而生前項以外之損害者，債權人並得請求賠償。」之規定，被
        告既因原告之不完全給付而受第三人索賠，則就第三人索賠之金額被告自得
        請求原告賠償之，是以，被告茲再以此金額主張抵銷。
七、關於原告所負責宏都拉斯客戶S00905訂單案，後遭客戶索賠美金六千餘元一事，
    被告之損失包括原告及被告公司下游廠商疏失之證明，今敘述如下：
（一）、關於S00905訂單案，包含二部分之疏失，一部份為被告公司之下游廠商將標
        籤錯印，一部份則為將訂單尺寸弄錯。而訂單尺寸弄錯部分，完全係原告本
        身將客戶之訂單要求尺寸弄錯，與被告及被告之下游廠商完全無關，此部分
        業經被告於先前提出證四中由原告親自簽名之訂貨單及客戶之抱怨信可資證
        明。
（二）、如上所述，此批訂單錯誤包含二部分，然客戶索賠之美金六千餘元中並未將
        之區分為各應賠償多少，從而無法看出原告關於將尺寸弄錯導致被告公司之
        損失有多少。
（三）、與S00905訂單同一之宏都拉斯客戶，前亦曾向被告訂貨，當時被告之下游廠
        商亦曾不慎將標籤弄錯，而當時針對錯印標籤之疏失，該與S00905訂單同一
        之宏都拉斯客戶係以電子郵件向被告表示索賠美金800元。從而，參酌上開
        索賠事實，就本S00905訂單案而言，原告關於將尺寸弄錯導致被告公司之損
        失即應由客戶索賠總金額美金六千餘元中扣除美金八百元，亦即約有美金五
        千餘元（相當新台幣二十萬餘元）之損失。
七、原告於起訴狀指稱被告公司總經理甲○○先生曾於八十九年十一月間於會議中怒
    稱「生產請假還要我付薪水」一事，並稱當時亦有職員謝啟芳、吳麗玲等人在場
    。嗣經被告稱根本並無該事，且吳麗玲當時已離職，不可能親聞該「事實」，並
    經吳麗玲於九十一年十二月九日鈞院開庭時證稱其卻已離職，並未聽聞該事，嗣
    亦經被告公司經理張淑敏、林家暉於鈞院九十二年一月九日開庭時證稱被告公司
    若欲開總會議時，必須各區經理均在時方可能召開，而林家暉經理於八十九年十
    一月間適赴國外出差，故不可能召開如原告所述之總會議後，原告當庭隨即改口
    稱其所述之會議係另外之會議。由此足見原告實係不甘遭被告公司依法資遣，而
    前後為不一之敘述，並捏造不實之指述。
八、原告一再聲稱被告公司對女性職員懷孕有所歧視，一有懷孕情事隨即資遣懷孕員
    工。惟查，被告公司對於獎懲一向依規依法，就如原告而言，實係原告於業務上
    有嚴重疏失，且對於主管亦有嚴重侮辱及不聽管教情事，另外亦於上班時間嚴重
    利用公司資源打電話或以電子郵件至國外為私人聯繫。此外，被告公司中亦不乏
    有女性職員任職中懷孕，然被告非但依法給予產假，甚而於產假結束後亦返回公
    司服務，被告公司亦從未有趁機藉故予以資遣之情事，原告實係不甘遭受依法資
    遣而為如此訴訟。
九、就原告違反勞動契約、工作規則之情事，陳述如下：
（一）、「怠忽職責，業務作業嚴重疏失致公司蒙受金錢及商譽的損失」部份：原告
        任職被告公司擔任業務專員乙職，有其特定之職責內容，而就原告之業務疏
        失行為，已該當勞動基準法第十二條第一項第四款「違反勞動契約情節重大
        者」之規定。
（二）、「對主管大聲咆哮、態度惡劣，構成重大侮辱情事」部份：就原告上述之行
        為，有証人張淑敏足以為証，而其行為已違反被告公司「職工工作規則」之
        規定，並已符合勞動基準法第十二條第一項第二款「…雇主代理人他人或其
        他共同工作之勞工…或有重大侮辱之行為者」、第四款「違反工規則，情節
        重大者」所規定之情形。
（三）、「就其負責開發業務之區域有不思努力接單，藉故推諉上級指示及交待之業
        務」部份：就原告上述之行為，有証人張淑敏足以為証，且其行為已違反被
        告公司「職工工作規則」之規定，並已該當勞動基準法第十一條第一項第五
        款  「勞工對於所擔任之工作確不能勝任時」之情形。
（四）、「於上班時間利用公務電話作私人國內外電聯用途及於使用公司電腦從事私
        人股票交易」部份：被告公司雇用原告上班，給付原告薪資，目的在於要原
        告為被告公司處理公事上之事務，惟原告卻經常於上班時間推拖公務，除經
        常使用公司電話以為其私人用途外，並且經常使用公司電腦上網觀看股票行
        情並從事私人股票交易，核其行為應已符合勞動基準法第十二條第一項第四
        款「違反勞動契約情節重大者」之情形。
參、證據：提出下列證物為證，並聲請訊問證人張淑敏、林家暉。
証一：被告公司甲○○總經理入出境資料影本。蕭褓雯產假期間資料影本。吳
      麗玲離職退保申報表影本。
証二：被告公司員工申請產假資料影本。
証三：被告公司員工規章守則影本。
証四：原告因職務疏失所導致之損害證明文件影本（含國外協力廠商訂貨單原告
      發出之回覆函原告發出之轉訂訂貨單原告發出之轉訂訂貨單客戶抱怨信
      共三紙）。
証五：客戶索賠文件影本乙紙。
      客戶主張賠償金抵銷部份貨款後之收據影本乙紙。
      該筆抵銷後金額之信用狀影本共兩紙。
証六：被告公司聘雇「業務專員」其職責內容（勞動契約）資料。
証七：原告撥打「國內外電話」單據影本。
      原告私用公司電腦從事個人股票交易影本。
證八：被告公司宏都拉斯客戶電子郵件原文及中譯版。
證九：被告公司職員蕭褓雯、黃美玲考勤表影本各三紙。
證十：被告公司職員蕭褓雯、黃美玲產後任職之考勤表及勞工保險退保申報表影本。
    理    由
一、原告起訴主張自八十八年十二月一日起至被告公司任職，其後原告懷孕，八十九
    年十二月二十二日，時距原告產期僅三週，被告公司副理張淑敏於下班前十五分
    鐘，通知原告已被資遣，當時原告每月薪資為四萬二千零九十元之事實，業經原
    告提出存摺影本、支出證明單為證，被告對此並不爭執，堪信為真。
二、原告主張被告資遣原告並不合法，兩造間僱傭關係仍然存在，被告自八十九年十
    二月二十二日，至起訴日止，為一年二月又二十五日，被告資遣原告時每日薪資
    為一千四百零三元，為此訴請被告給付薪資如訴之聲明所示。被告則以其依勞動
    基準法第十一條第五款、第十二條第一項第二款、第四款及職工工作規則規定，
    終止勞動契約為合法，即使終止不合法，被告亦得以所受損害及給付之資遣費主
    張抵銷等語置辯。經查：
三、被告主張其以勞動契約第十一條第五款規定，終止勞動契約部分：
（一）、被告主張原告擔任之職責內容，最主要的，就是審核訂單貨物之規格內容及
        數量金額，再轉發予其他協力廠商代工製作，宏都拉斯Dicosa公司，八十九
        年十一月間出貨的案子，訂貨之數量及金額龐大，原告應以其專業能力及善
        良管理人之注意義務確實審查並執行，原告卻以輕慢怠忽之態度，未就自已
        製作之文書再行覆核，且分別於不同日期發出兩筆尺寸錯誤之訂單予協力廠
        商，致客戶向被告索賠美金六千餘元，因認原告有不能勝任工作情形。
（二）、按女工在妊娠期間，如有較為輕易之工作，得申請改調，雇主不得拒絕，並
        不得減少其工資，勞動基準法第五十一條定有明文。此係因女工在妊娠期間
        ，於體力及思考、反應能力，均較通常狀況差，故特別立法保護其工作權。
        被告主張原告於宏都拉斯Dicosa公司八十九年十一月間出貨的案子，分別於
        不同日期發出兩筆尺寸錯誤之訂單予協力廠商，加上因上海協力廠商自行貼
        錯標籤，之後Dicosa公司向被告索賠美金六千餘元，並提出國外協力廠商訂
        貨單、原告發出之回覆函、原告發出之轉訂訂貨單、原告發出之轉訂訂貨單
        、客戶抱怨信客戶索賠文件、客戶主張賠償金抵銷部份貨款後之收據、該筆
        抵銷後金額之信用狀為證，且經證人即原告之直屬主管張淑敏副理證述屬實
        ，固堪信為真實。惟原告主張宏都拉斯Dicosa公司八十九年十一月間出貨的
        案子，係張淑敏副理移交後甫次經手，且Dicosa公司發出信用狀，表示該公
        司也看過原告之出貨單等情，被告對此亦不爭執，則本院斟酌原告既在妊娠
        期間，於體力及思考、反應能力均平常狀況差情況下，甫次犯下此次二種產
        品尺寸記載錯誤情形，且原告之直屬主管及客戶本身均未發現，造成客戶索
        賠之金額亦不大，且原告主張於試用期滿後，被告每月均發給原告業績獎金
        ，原告並於一年內開發十一位新客戶，證人吳麗玲且到庭結證稱，原告曾因
        有開發新客戶，在業務會議中被讚揚，被告對此並未爭執等情狀，認原告此
        次疏失，應未達不能勝任所擔任之工作情事，被告據此主張終止與原告間之
        勞動契約，自無理由。
（二）、被告另主張原告就其所負責之區域仍有許多開發業務客戶空間，惟被告不思
        努力接單，對主管所交辦之重要業務均以忙錄於「聯絡公務」、「處理公事
        」為藉口加以推諉等情，為此為原告所否認，被告就此亦未舉證以實其說，
        被告主張原告已違反職工工作規則，達不能勝任所擔任之工作，並據此終止
        與原告間之勞動契約，亦無理由。
四、被告主張其以勞動契約第十二條第一項第二款規定，終止勞動契約部分：被告主
    張上述宏都拉斯Dicosa公司八十九年十一月間出貨的案子，於十二月十二日，該
    項損失確定應由被告公司負責賠償後，張淑敏即召集原告告知此一結果，詎原告
    表示她覺得自已沒錯，完全是主管的錯，並以為主管是因討論休產假之事而故意
    找碴，張淑敏只好請當時人事代理主管沈淑玉前來向原告說明休假的規定，未料
    沈淑玉一來，原告竟在會議中大罵主管張淑敏：「壞女人」，「專門在老闆及老
    闆娘面前告狀」等公然侮辱張姓主管的言語，並誣指其主管在故意藉故找碴，沈
    淑玉當即向其澄清「張主管並沒有暗中告你的狀」，張淑敏並因見其懷有身孕，
    還善意勸慰她「妳懷孕在身，請不要如此激動」，惟原告仍不斷咆哮等情，雖核
    與證人沈淑玉於本院所證：八十九年十一月底，我向原告說依勞基法有的產假都
    會給她，他覺得對她不公平，情緒就開始不穩，說張淑敏是壞女人，什麼事都告
    訴老闆等語，大致相符。惟查，證人沈淑玉既強調，原告所說的不禮貌言詞就是
    這兩句，且妊娠期間，本即容易因荷爾蒙之變化，產生情緒不穩的情形，自難認
    原告因一時情緒上不禮貌的言詞，對張淑敏已達重大侮辱程度。況原告主張八十
    九年十二月二十二日張淑敏告知原告被資遣時，並未告知是因上述事由所致，依
    被告所提資遣通知，亦未載有上述事由，另被告所提資遣令，雖載有惱羞成怒、
    大聲咆哮、態度惡劣等語，惟原告否認有看到此份資遣令，被告亦未就此資遣令
    係資遣當時所製作，舉證以實其說，被告主張當初資遣原告時，係以勞動契約第
    十二條第一項第二款及職工工作規則規定終止勞動契約部分，自無可採。
五、被告主張其以勞動契約第十二條第一項第五款規定，終止勞動契約部分：被告主
    張原告經常於上班時間使用國內外電話於其私人用途，並使用公司電腦從事股票
    交易，雖經主管多次規勸，惟原告均未加以理會，嚴重影響公司管理及業務運作
    等情，並提出原告撥打「國內外電話」單據影本，原告進入股票網站之紀錄乙次
    為證。惟此為原告所否認，且就被告所提證據觀之，並不足以證明撥打之電話，
    均係作為私人用途，或僅乙次進入股票網站之紀錄，均已達嚴重影響公司管理及
    業務運作等情狀，被告主張原告有違反勞動契約情節重大情形，並據此終止與原
    告間之勞動契約，亦無理由。被告另主張原告有前述對張淑敏大聲咆哮、態度惡
    劣情事，惟此事件並未達到重大侮辱，且被告於十二月二十二日為資遣意思表示
    時，並未以此為資遣原因已如前述，則被告據此主張係以原告違反勞動契約情節
    重大情形，資遣原告，亦無理由。
六、綜上述，被告主張依勞動基準法第十一條第五款、第十二條第一項第二款、第四
    款及職工工作規則相關規定，終止與原告間勞動契約，既不合法，則原告主張兩
    造間僱傭關係仍然存在，被告應給付自八十九年十二月二十二日，至起訴日止，
    合計一年二月又二十五日，按日以薪資一千四百零三元計算之薪資，合計新台幣
    六十一萬五千九百一十七元，及自起訴狀送達翌日即九十一年三月二十一日起至
    清償日止依年息百分之五計算之利息，自屬有據。
七、被告另主張已於八十九年十二月二十六、二十七日，分別匯款二萬九千五百一十
    四元、七萬五千七百六十二元入原告戶頭，是以此金額，與原告主張之薪資債權
    抵銷。原告對於被告有匯上述款項入原告戶頭，並不爭執，惟以被告仍須與原告
    終止勞動契約，資遣費將因年資之增加而增加，將較原給付之資遣費為多，被告
    主張抵銷不合法，亦不合理等語。惟查兩造間之勞動契約，既尚存在，並無給付
    資遣費問題，被告主張以上述款項抵銷原告請求之薪資，自屬有據。
八、被告另主張因原告於上述宏都拉斯Dicosa公司八十九年十一月間出貨的案子，分
    別於不同日期發出兩筆尺寸錯誤之訂單予協力廠商之業務疏失，造成被告需賠償
    國外客戶美金六千四百二十六元（折合台幣約為二十二萬四千九百一十元），為
    此依民法第二百二十七條第一、二項規定，以上述客戶索賠之金額，與原告請求
    之薪資主張抵銷等語。原告主張該項損失，是否該由原告負責，責任不明，被告
    主張抵銷不合法等語。經查：
（一）、按若事實已確定，雇主得自工資中扣除賠償費用（內政部七十三年十二月十
        五日台內勞二七九九一三號函可資參照）。
（二）、查上述宏都拉斯Dicosa公司S00905訂單案，因原告分別於不同日期發出兩筆
        尺寸錯誤之訂單予協力廠商之業務疏失，加上上海協力廠商自行貼錯標籤，
        造成被告需賠償國外客戶美金六千四百二十六元（折合台幣約為二十二萬四
        千九百一十元），已如前述。被告主張與S00905訂單同一之宏都拉斯客戶，
        前亦曾向被告訂貨，當時被告之下游廠商亦曾不慎將標籤弄錯，而當時針對
        錯印標籤之疏失，與S00905訂單同一之宏都拉斯客戶係以電子郵件向被告表
        示索賠美金八百元，從而，參酌上開索賠事實，就本件S00905訂單案而言，
        原告關於將尺寸弄錯導致被告公司之損失，應由客戶索賠總金額美金六千餘
        元中扣除美金八百元，亦即約有美金五千餘元（相當新台幣二十萬餘元）之
        損失，並提出電子郵件影本為證。惟查，被告並未就宏都拉斯Dicosa公司前
        後二次訂單之訂貨盒數相同，舉證以實其說，自不能將前案索賠之金額，作
        為本件抵銷之基礎。參酌證人張淑敏於本院證稱：上海廠有補給被告美金一
        、二千元，六千四百二十六元包含這部分等語。則以美金二千元計算，被告
        依民法第二百二十七條規定，請求被告賠償美金四千四百二十六元為合理（
        六千四百二十六元，扣除二千元，為四千四百二十六元）。從而，被告主張
        以上述款項抵銷原告請求之薪資，亦屬有據。
九、綜上所陳，被告終止與原告間勞動契約，並不合法，兩造間僱傭關係仍然存在，
    從而，原告請求被告應給付自八十九年十二月二十二日，至起訴日止，合計一年
    二月又二十五日，按日以薪資一千四百零三元計算之薪資，合計六十一萬五千九
    百一十七元，扣除被告於八十九年十二月二十六、二十七日之匯款二萬九千五百
    一十四元及七萬五千七百六十二元，及應賠償之美金四千四百二十六元（依被告
    行使抵銷權之時間即九十一年六月十日當時匯率換算，為新台幣十五萬二千零三
    十三元，4426×34.35＝152033），則原告請求被告應給付薪資三十五萬八千六
    百零八元，及自起訴狀送達翌日即九十一年三月二十一日起至清償日止依年息百
    分之五計算之利息，為有理由，應予准許，逾此部分之請求，為無理由，應予駁
    回。
十、結論：原告之訴為一部有理由，一部無理由，並依民事訴訟法第七十九條但書，
    判決如主文。
中      華      民      國    九十二    年      三      月    十三    日
                                            勞工法庭法      官  李慈惠
右為正本係照原本作成
如對本判決上訴，須於判決送達後廿日內向本院提出上訴狀
中      華      民      國    九十二    年      三      月    十四     日
                                                    法院書記官  林秀娥


司法院資訊處製作；財團法人民間司法改革基金會備份。
